【裁判字號】    99,審交易,210
【裁判日期】    990930
【裁判案由】    過失致死
【裁判全文】
臺灣桃園地方法院刑事判決           99年度審交易字第210號
公  訴  人  臺灣桃園地方法院檢察署檢察官
被      告  甲○○
上列被告因過失致死案件，經檢察官提起公訴（99年度偵字第10
775 號），被告於本院準備程序進行中，就被訴事實為有罪之陳
述，經本院告知簡式審判程序意旨，並聽取公訴人及被告之意見
後，本院裁定依簡式審判程序審理，判決如下：
    主  文
甲○○因過失致人於死，處有期徒刑陸月，如易科罰金，以新臺
幣壹仟元折算壹日。
    事  實
一、緣甲○○將其車牌號碼BO-8542 號自用小客車，停放在桃園
    縣楊梅市○○路○段（楊梅往湖口方向）與桃園縣楊梅市○
    ○路○段319 巷巷巷口附近。而於民國99年1 月25日下午5
    時30分許，在上揭巷口附近，起駛上揭自用小客車欲左轉進
    入桃園縣楊梅市○○路○段319 巷時，明知汽車起駛前應注
    意前後左右有無車輛，並應讓行進中之車輛優先通行，且依
    當時之天候晴、路面乾燥、無缺陷、無障礙物、視距良好，
    顯無不能注意之情形。適時有江亭慧騎乘車牌號碼396-BPL
    號重型機車，沿桃園縣楊梅市○○路○段往湖口方向行駛至
    上揭桃園縣楊梅市○○路○段319 巷巷口時，甲○○起駛時
    疏未注意由同方向駛來之江亭慧，未讓江亭慧騎乘在車道上
    行進之上揭重型機車先行，兩車因而發生碰撞，致江亭慧人
    車倒地，受有顱內出血之傷害，經送醫治療後，仍因中樞神
    經衰竭死亡。甲○○於肇事後，在其過失致死犯行尚未被有
    偵查犯罪職權之公務員發覺前，親自報警自首肇事並接受裁
    判。
二、案經臺灣桃園地方法院檢察署檢察官主動偵查起訴。
    理  由
一、本案被告甲○○所犯係死刑、無期徒刑或最輕本刑為3 年以
    上有期徒刑以外之罪，其於本院準備程序期日中就被訴事實
    為有罪之陳述，經本院告知簡式審判程序之旨，並聽取當事
    人意見後，由本院依刑事訴訟法第273 條之1 第1 項規定裁
    定進行簡式審判程序，合先敘明。
二、上揭犯罪事實，業據被告甲○○於警詢、檢察官偵訊及本院
    審理時坦承不諱，並有被害人之父乙○○於警詢、檢察官偵
    訊及本院準備程序時之陳述。此外，並有道路交通事故現場
    圖、道路交通事故調查報告表（一）、（二）、臺灣省桃園
    縣區車輛行車事故鑑定委員會99年6 月4 日以0995202091號
    函覆之桃縣鑑990369號鑑定意見書、天成醫院診斷證明書、
    相驗筆錄、臺灣桃園地方法院檢察署相驗屍體證明書、檢驗
    報告書、相驗照片13幀及現場採證相片17幀等在卷可稽。
三、按汽車起駛前應注意前後左右有無車輛，並應讓行進中之車
    輛優先通行，道路交通安全規則89條第1 項第6 款定有明文
    。本件被告起駛車輛未注意後方有無車輛，復未讓行進後之
    輛優先通行，而肇致本件車禍，其有過失甚明。而被害人江
    亭慧確因本件車禍死亡，已詳述如前，則被告之過失行為與
    被害人之死亡間，顯有相當因果關係。綜上所述，足認被告
    自白與事實相符，堪以採信。本件事證明確，被告犯行可以
    認定，應依法論罪科刑。至起訴書認被害人江亭慧亦有未注
    意車前狀況乙節，然觀諸上揭臺灣省桃園縣區車輛行車事故
    鑑定委員會鑑定書意見書內認被害人江亭慧駕駛重機車無肇
    事因素，且參酌全卷資料內，尚無積極證據足資證明被害人
    有疏未注意車前狀況之情形，是檢察官認其有未注意車前狀
    況等語，容有誤會。又被告辯稱被害人血液中有酒精反應云
    云，經查，被害人送醫急救後，採集其血液送驗，被害人血
    液中酒精濃度為10.98mg/dl，經換算其呼氣酒精濃度為0.05
    49mg/l，此有天成醫院生化檢驗報告單附卷足資，按刑法第
    185 條之3 所謂「不能安全駕駛」，對於酒精濃度呼氣已達
    每公升0.55毫克或血液濃度達百分之0.11以上，肇事率為一
    般正常人之10倍，認為已達「不能安全駕駛」之標準，此有
    經法務部於88年5 月18日以88法檢字第001669號函告週知，
    應為絕對不能安全駕駛動力交通工具，查本件被害人上開數
    值既未達此標準，此且人體本身亦會代謝一定之數值下，尚
    難據此即認定被害人有不能安全駕駛動力交通工具之情形，
    況被害人是否有因酒後不能安全駕駛之情形，亦無礙於被告
    過失致死責任之認定，均附此敘明。
四、核被告甲○○所為，係犯刑法第276 條第1 項之過失致人於
    死罪。被告於肇事後，主動報警，陳明其為肇事車輛駕駛人
    ，自首而受裁判，此有桃園縣政府警察局道路交通事故肇事
    人自首情形紀錄表1 份可按，爰依刑法第62條前段規定減輕
    其刑。爰審酌被告對注意義務之違反，過失情節、過失行為
    之態樣，智識程度，並造成被害人死亡之結果、惡性非屬輕
    微，雖犯罪後坦承犯行，態度尚可，然究未能與被害人家屬
    達成和解，賠償被害人家屬之損失等一切情狀，量處如主文
    所示之刑，並諭知易科罰金之折算標準，以示懲儆。
據上論斷，應依刑事訴訟法第273 條之1 第1 項、第299 條第1
項前段，刑法第276 條第1 項、第41條第1 項前段、第62條前段
，刑法施行法第1 條之1 第1 項、第2 項前段，判決如主文。
本案經檢察官梁光宗到庭執行職務。
中    華    民    國    99    年    9     月    30    日
                        刑事庭  法  官  鍾雅蘭
以上正本證明與原本無異。
如不服本判決，應於送達後10日內，向本院提出上訴狀。
                                書記官  陳恩如
中    華    民    國    99    年    9     月    30    日
附錄本案論罪科刑依據之法條：
刑法第276條
因過失致人於死者，處2 年以下有期徒刑、拘役或2 千元以下罰
金。
從事業務之人，因業務上之過失犯前項之罪者，處5 年以下有期
徒刑或拘役，得併科3 千元以下罰金。

司法院資訊處製作；財團法人民間司法改革基金會備份。
